【裁判字號】    97,易,518
【裁判日期】    970507
【裁判案由】    傷害等
【裁判全文】
臺灣板橋地方法院刑事判決               97年度易字第518號
公  訴  人  臺灣板橋地方法院檢察署檢察官
被      告  乙○○
上列被告因傷害案件，經檢察官提起公訴（96年度偵字第23951
號），本院判決如下：
    主  文
乙○○傷害人之身體，累犯，處有期徒刑肆月，如易科罰金，以
新台幣壹仟元折算壹日。
    事  實
一、乙○○曾因傷害案件，經本院以94年度簡字456 號判處有期
    徒刑4 月，經其不服上訴後，本院以94年度簡上第556 號駁
    回其上訴確定，並於民國95年7 月24日易科罰金執行完畢。
    詎其猶不知悔改，於96年8 月24日上午9 時30分許，因不滿
    其前妻甲○○（兩人具有家庭暴力防治法第3 條第1 款之家
    庭成員關係，且兩人於離異後，自96年6 月間起同住於臺北
    縣板橋市○○街14號）一夜未返家，於質詢甲○○未果並起
    口角後，竟自該日上午9 時30分許起至中午止，基於傷害之
    接續犯意，以徒手拉扯甲○○之頭髮、揮拳毆打侯女臉部、
    身體、用腳踢踹侯女腹部、持椅子、電話等物丟擲侯女等方
    式，數度毆打侯女，其並於毆打侯女時，接續向侯女嚇稱:
    「骯髒女人，今天沒把你打到乖.... 」 、「爛梨子裝爛蘋
    果，今天要打乎你死」等語，使侯女心生畏懼，致生危害於
    安全，且侯女因此而受有頭部、臉部、右上臂、右肘及下腹
    壁多處鈍挫傷、皮下血腫等傷害。
二、案經甲○○訴請臺北縣政府警察局板橋分局報請臺灣板橋地
    方法院檢察署檢察官偵查起訴。
    理  由
一、訊據被告乙○○矢口否認有何上開不法犯行，辯稱：伊並沒
    有打告訴人，只是用椅子阻擋，告訴人當天要用刀子剌伊並
    連續揮砍，伊隨手拿椅子阻擋，可能不小心椅子撞到她，她
    才會受傷，伊是出於正當防衛，且那天伊也沒有恐嚇她等語
    。經查：
  (一)告訴人即證人甲○○於當日確受有頭部、臉部、右上臂、右
    肘及下腹壁多處鈍挫傷、皮下血腫等傷害等情，有板橋中興
    醫院診斷證明書1 紙附卷可稽（見偵卷第16頁）。而被告係
    於上揭時地毆打並恐嚇告訴人即證人甲○○之事實，業據告
    訴人即證人甲○○於警詢及偵查中指陳不移，經核與證人甲
    ○○於本院審理時到庭時證稱：「我一開門要開始營業，然
    後我進入廁所，出來後就發現鐵門被拉下，被告就對我一直
    罵，叫我要跟他交代行蹤，我沒有回答，被告就過來用拳頭
    打我臉、用腳踢我身體，我就跟被告講不要這樣，我要做生
    意，我認為他精神上有問題。等他情緒稍微平復後，我就將
    鐵門打開並到後面敷臉，結果被告一直唸，再把鐵門拉下來
    ，就繼續打我」、「（問：被告打你時有無拿東西反抗？）
    沒有」、「（問：被告打你時有無拿其他工具？）他打我時
    ，他還隨手拿店裡東西如杯子、椅子、刷卡機等物丟我，杯
    子有丟中我」、「（問：被告打你時有無說什麼？）要放火
    燒店、要打給我死之類的話」等語悉相符合。
  (二)復參酌證人林淑卿於本院審理時證稱：「（問：96年8 月24
    日上午9 點30分有無到板橋市○○街14號？）有，大約是中
    午到店」、「（問：為何會到店內？）我是甲○○的朋友也
    是客人」、「（問：到店時有看到狀況如何？）我到店裡，
    有看到被告拿椅子要砸甲○○，是我把他攔下來」、「（問
    ：有無看到被告打甲○○？）我到場時看到被告用椅子、電
    話、刷卡機丟她，椅子是被我攔下來」、「（問：被告拿東
    西丟甲○○時，甲○○手上有無任何東西？）沒有」、「（
    問：椅子被你推開後有無撞到刷卡機？）椅子被我攔下來後
    ，被告還繼續拿電話砸甲○○」等語，足認證人甲○○上開
    指證堪信為真實。
  (三)至被告於審理時所庭呈之椅子1 張及水果刀2 把，經本院當
    庭勘驗結果，雖發現在該椅子之椅背上多處有很細之刀痕，
    且有可能係被告所庭呈之水果刀造成等情，有本院97年4 月
    23日審判筆錄在卷可稽，但審酌被告於警詢時並未為上開抗
    辯，且上開椅子與水果刀均係被告事後始提出，上開椅子上
    之刀痕究竟如何造成，除被告前開辯解外，別無其他證據可
    資佐證。再衡諸常情，倘本件告訴人即證人甲○○真有被告
    所辯持刀揮砍情事，被告較證人甲○○高大壯碩，搶下水果
    刀或迅速離開現場避免造成傷害應非難事，並觀諸證人甲○
    ○所受傷害遍及頭部、臉部、右上臂、右肘及下腹壁等多處
    部位，依其情狀判斷，應係遭人迎面刻意攻擊造成。從而，
    被告空言辯稱該行為為正當防衛云云，顯與事實不符，亦與
    常情相違，委無足採。
  (四)綜上，本件事證明確，被告犯行堪以認定。
二、核被告所為，係犯刑法第277 條第1 項之傷害罪。被告於恐
    嚇後進而或同時實施毆打被害人之加害行為，其恐嚇之危險
    行為應為後生或併同之傷害實害行為所吸收，不另成立恐嚇
    危害安全罪。被告先後傷害及恐嚇告訴人之行為，雖屬自然
    上之數行為，然實係於時間密接之情形下於同一空間基於單
    一犯意所為，乃接續犯，法律評價上仍屬一行為。又被告前
    有如本判決事實欄所載之論罪科刑及執行完畢之紀錄，有臺
    灣高等法院被告前案紀錄表1 份在卷可證，其於受有期徒刑
    執行完畢後5 年內故意再犯有期徒刑以上之本罪，為累犯，
    應依刑法第47條第1 項之規定，加重其刑。爰審酌被告僅因
    細故即出言恐嚇並毆打告訴人，毫不顧及夫妻情份，犯後迄
    今尚未得告訴人諒解，顯見其態度不佳，及告訴人身心所受
    創傷等一切情狀，量處如主文所示之刑，並諭知易科罰金折
    算標準。
據上論斷，應依刑事訴訟法第299 條第1 項前段，刑法第277 條
第1 項、第47條第1 項前段、第41條第1 項前段，刑法施行法第
1 條之1 第1 項、第2 項前段，判決如主文。
本案經檢察官謝岳龍到庭執行職務。
中    華    民    國    97    年    5     月    7     日
                  刑事第六庭    法  官  古秋菊
以上正本證明與原本無異。
如不服本判決，應於判決送達後10日內，向本院提出上訴書狀。
                                書記官  陳永訓
中    華    民    國    97    年    5     月    7     日
附錄本案論罪科刑之法律條文：
中華民國刑法第277 條第1 項：
傷害人之身體或健康者，處3 年以下有期徒刑、拘役或1,000 元
以下罰金。


司法院資訊處製作；財團法人民間司法改革基金會備份。
